臺灣桃園地方法院裁定
111年度桃秩聲字第5號
移送  機關  桃園市政府警察局八德分局
異  議  人  黃政偉


上列異議人因違反社會秩序維護法案件，對於桃園市政府警察局
八德分局於民國111年3月18日所為之處分（德警分秩字第111000
8685號）聲明異議，本院裁定如下：
    主  文
異議駁回。
    理  由
一、原處分意旨略以：異議人即受處分人在桃園市○○區○○街0號1
    6樓之2飼養犬隻，因犬隻吠叫製造噪音，妨害公眾安寧，經
    其鄰居於民國111年2月16日17時許報案檢舉，因認異議人有
    違反社會秩序維護法第72條第3款規定之情形，而處異議人
    罰鍰新臺幣（下同）1,500元。
二、異議意旨則以：異議人於上開處所飼養犬隻已超過5年時間
    ，若是有長期吠叫或哭鬧，為何於檢舉人檢舉前之5年期間
    並無任何住戶或管委會向異議人反應，且僅因一此性錄影便
    檢舉異議人所飼養之寵物妨礙安寧，甚至影響生活作息及精
    神狀況，除違反比例原則也與報案內容不符。又報案人前於
    111年2月15日早上10點曾通報員警前往異議人住所勸導所飼
    養之犬隻叫聲已傳出公共空間，需多加注意及改善，異議人
    了解後隨即訂購寵物止吠器，顯有積極處理之善意，但檢舉
    人隔日變前往報案，未給予異議人足夠時間改善。另警員所
    查訪者非同一樓層之住戶明顯不合常理，故原處分並非適當
    等語。
三、按簡易庭認為聲明異議無理由者，應以裁定駁回之，社會秩
    序維護法第57條第2項前段定有明文。又按製造噪音或深夜
    喧嘩，妨害公眾安寧者，處6,000元以下罰鍰，社會秩序維
    護法第72條第3款定有明文。又此處所稱噪音，係指噪音管
    制法令規定之管制標準以外，不具持續性或不易量測而足以
    妨害他人生活安寧之聲音，則為違反社會秩序維護法案件處
    理辦法第11條所規定。亦即，社會秩序維護法所處罰之「噪
    音」，並不限於超過行政法令管制標準之聲音，若其聲音已
    逾越一般公眾所能忍受之合理限度，客觀上足以使他人可得
    期望之安寧生活遭受干擾之情形，即為該當。
四、經查：
  ㈠異議人於上開處所飼養犬隻，其所飼犬隻並持續有吠叫之情
    形，有證人即異議人上開處所之同樓層住戶郭致宏於警詢時
    指述在案；且異議人於警詢時亦自承有客人來訪或有人按門
    鈴其所飼犬隻即會吠叫，亦曾遭鄰居勸導。另經本院勘驗上
    開證人提出、由移送機關檢送之錄音、錄影畫面，結果顯示
    異議人於上址所飼犬隻，確實有吠叫、哭嚎之情形，且一旦
    發生，持續之時間與頻率均屬甚高。是依通常觀念，此等犬
    隻吠叫之頻率、音量、持續久暫應已足以干擾附近鄰居之生
    活作息，妨害公眾居住安寧，自可評價為上述法律規定所謂
    之噪音。
  ㈡異議人雖主張其所飼犬隻檢舉前之5年期間並無任何住戶或管
    委會向異議人反應，然未經他人反應或檢舉並不代表未有妨
    礙安寧之情狀，又異議人於111年2月15日警局查訪後，即訂
    購物止吠器，顯然應知其所飼養之犬隻有影響安寧之情。聲
    請人另主張警員所查訪者非同一樓層之住戶明顯不合常理，
    然異議人亦自陳同樓層住戶於其飼養犬隻經檢舉影響安寧之
    時刻（即早上9時至下午2時）出門上班，縱警員前去查訪亦
    無法得知情狀，自僅能查訪上下樓層附近之住戶，又該15樓
    之住戶經查訪亦稱有聽聞狗吠和狗哭聲，像是狗的哀嚎聲，
    已妨害生活安寧，非同樓層住戶未為近鄰已影響生活安寧，
    況其四週近鄰。從而，原處分以異議人違反社會秩序維護法
    第72條第3款規定而予裁罰，並無違誤。又依異議人違反上
    開規定之程度、情狀，原處分機關所為裁罰亦無過苛或違反
    比例原則之情形，受處分人聲明異議為無理由，應予駁回。
五、依社會秩序維護法第57條第2項前段，裁定如主文。
中　　華　　民　　國　　111 　年　　5 　　月　　31　　日
                  桃園簡易庭  法  官  曾耀緯
以上正本證明與原本無異。
本裁定不得抗告。
中　　華　　民　　國　　111 　年　　5 　　月　　31　　日
                              書記官  吳宏明